

# DAVI SANCHES SIMÃO

**Desenvolvedor WEB** 

# **DADOS PESSOAIS**

Santo André, Brasil davisimao.dev@gmail.com 11943049474

### PERFIL

Desenvolvedor WEB no último semestre de Análise e Desenvolvimento de Sistemase, nos últimos anos, tenho acumulado experiências valiosas na área de tecnologia.

Experiencia como desenvolvedor onde participei da reestruturação completa de uma tela de login e cadastro, melhorando a experiência do usuário.

Atualmente, estou focado em estudar e fazer projetos com tecnologias JavaScript como , React.js, Angular, Node.js.

## EXPERIÊNCIA PROFISSIONAL

Analista de Suporte Tecnico, VIP Solutions, São Caetano do Sul

MAIO 2023 - PRESENTE

- Análise e resolução de problemas utilizando logs do software Asterisk e sistemas operacionais Linux.
- Supervisão e suporte de servidores com a ferramenta de monitoramento Zabbix, garantindo a estabilidade e desempenho das operações.
- Consulta em banco de dados SQL

# Estagio em Suporte Tecnico, VIP Solutions, São Caetano do Sul

JUNHO 2022 - MAIO 2023

- Suporte Técnico especializado em Telefônica IP e VoIP, incluindo confguração de ramais, gerenciamento de regras de discagem e otimização de sistemas de atendimento.
- Expertise na resolução de problemas técnicos envolvendo protocolo UDP

## FORMAÇÃO

Tecnologo, Universidade Municipal de São Caetano do SUI, São Caetano do Sul

JANEIRO 2022 – DEZEMBRO 2024

#### LINKS

Linkedin Portifolio GitHub

### COMPETÊNCIAS

HTML & CSS MySQL

React.js Angular

Node.js Git